臺灣高雄地方法院刑事判決　　　　　　　　　　　　九十三年度簡上字第六九五號
　　 上　訴　人
　　 即　被　告　乙○○　男　.
右列上訴人因被告違反動產擔保交易法案件，不服本院高雄簡易庭中華民國九十三年
九月十日九十三年度簡字第四三五九號第一審判決（聲請簡易判決處刑案號：臺灣高
雄地方法院檢察署九十三年度偵字第一三○六九號），提起上訴，本院管轄之第二審
合議庭判決如左：
    主  文
上訴駁回。
乙○○緩刑貳年。
    事  實
一、乙○○於民國九十一年七月二十六日，依動產擔保交易法規定之動產抵押方式，
    提供所有之車牌號碼ＰＥ─六三九三號自用小客車一部，向債權人遠東國際商業
    銀行股份有限公司（下稱遠東銀行），辦理汽車貸款，總金額為新臺幣（下同）
    十萬元，為動產擔保交易之債務人。雙方約定貸款期限，自九十一年八月二十九
    日起，分二十四期攤還，每月償還一期，每期應清償伍仟零捌拾玖元，並向高雄
    區監理處辦理動產擔保交易動產抵押登記，並同時約定標的物存放地點為高雄市
    前鎮區○○○街一五號，遠東銀行並於九十三年二月二十三日將該債權及動產抵
    押權讓與和潤企業股份有限公司（下稱和潤公司）。乙○○為動產擔保交易之債
    務人，明知在前揭貸款未完全清償前，僅得依約占有使用標的物，不得任意遷移
    出質或為其他處分，竟意圖不法之利益，僅繳交十一期後即拒付分期款，並於九
    十二年十月間某日，持該車向位於高雄市小港區港埔國小附近之某當舖典當質押
    ，足生損害於債權人和潤公司。嗣經和潤公司職員前往上開標的物約定存放地點
    查訪，發現上開自用小客車去向不明，始知上情。
二、案經裕融公司訴請臺灣高雄地方法院檢察署檢察官偵查後，聲請以簡易判決處刑
    。
    理  由
一、被告乙○○對右述犯罪事實坦承不諱，核與告訴人和潤公司之代理人丙○○指訴
    之情節，大致相符，復有貸款暨車輛動產抵押契約書、動產擔保交易設定登記申
    請書暨證明書、債權讓與契約書、動產擔保交易動產抵押設定債權人變更登記申
    請書、繳款明細、存證信函、告訴人和潤公司訪視報告影本各一份等附卷可稽，
    被告擅將動產抵押之標的物即上開自用小客車出質，使債權人無從索回，所為係
    意圖為自己不法之利益，且致告訴人受有損害，甚為明灼。綜上所述，本件事證
    明確，被告犯行應堪認定。
二、核被告所為，係犯動產擔保交易法第三十八條之意圖不法之利益，將標的物出質
    ，致生損害於債權人罪。被告犯罪事證既明，原審因而依動產擔保交易法第三十
    八條，刑法第十一條前段、第四十一條第一項，罰金罰鍰提高標準條例第一條前
    斷、第二條之規定，並審酌被告犯罪之動機、手段，犯罪所生之損害尚積欠新台
    幣六萬六千餘元，暨因告訴人末能接受被告提出分期繳納餘款致和解未能成立等
    一切情狀，爰量處拘役三十日，並諭知易科罰金之折算標準，其認事用法均無違
    誤，量刑亦稱妥適，是上訴人上訴意旨指摘原判決量刑太重，其上訴為無理由，
    應予駁回。末查，被告前未曾受有期徒刑以上刑之宣告，此有臺灣高等法院被告
    全國前案紀錄表一份在卷足按，因一時失慮，致罹刑章，於本院審理中已坦承犯
    行，並與告訴人達成和解，有和解書一份存卷可參，已知所悔悟，經此偵、審程
    序，當知所警惕，信無再犯之虞，本院認前開所宣告之刑以暫不執行為適當，爰
    併諭知緩刑二年，以啟自新。
據上論結，應依刑事訴訟法第四百五十五條之一第一項、第三項、第三百六十八條、
第三百七十三條、刑法第七十四條第一款，判決如主文。
本案經檢察官甲○○到庭執行職務
中　　　華　　　民　　　國　　九十三　　年　　 十二 　　月　　二十一　　日
                                  臺灣高雄地方法院刑事二庭
                                    審判長法  官  莊崑山
                                          法　官  李育信
                                          法  官  黃宣撫
右正本證明與原本無異。
不得上訴。
  　　　　　　　　　　　　　　　　　　　　書記官  謝文心
中　　　華　　　民　　　國　　九十三　　年　　 十二 　　月　　二十七　　日
